# **Planejamento da Sprint 02**


## **Histórico de revisões**

|Data|Versão|Descrição|Autor|
|:---:|:---:|:---:|:---:|
|23/09/2020|1.0|Criação da página e adição de conteúdo |[Arthur Rodrigues](https://github.com/arthurarp)|


## **Dados**

|Responsável pelo relatório|Início da sprint| Duração estimada da sprint|
|:--:|:--:|:--:|
|[Arthur Rodrigues](https://github.com/arthurarp)|16/09/2020| 10 dias


## **Reunião**

Realizada no dia 16/09/2020, com aproximadamente 1 hora e 27 minutos de duração, contou com os seguintes membros:

|Membro|Presente|
|:--:|:--:|
|[Andre-Eduardo](https://github.com/Andre-Eduardo)| ✓ |
|[Arthur Rodrigues](https://github.com/arthurarp) | ✓ |
|[João Gabriel Antunes](https://github.com/flyerjohn)| ✓ |
|[Marco Antônio Costa](https://github.com/markinlimac)| ✓ |
|[Thallys Braz](https://github.com/thallysbraz)| ✓ |



### **O que foi discutido**

O primeiro assunto discutido foi a próxima entrega no escopo de projeto, onde foi visto todos os artefatos que eram necessários na entrega. Também ficou definido os integrantes responsáveis pela construção de cada artefato, como podemos ver a seguir:

|Tarefa|Membro(s)|
|:--:|:--:|
|[Diagrama de atividades](https://github.com/UnBArqDsw/2020.1_G6_Pomo/issues/13)|[Andre-Eduardo](https://github.com/Andre-Eduardo)|
|[Diagrama de pacotes](https://github.com/UnBArqDsw/2020.1_G6_Pomo/issues/6)|[Arthur Rodrigues](https://github.com/arthurarp) |
|[Diagrama de componentes](https://github.com/UnBArqDsw/2020.1_G6_Pomo/issues/8)|[João Gabriel Antunes](https://github.com/flyerjohn)|
|[Diagrama de estados](https://github.com/UnBArqDsw/2020.1_G6_Pomo/issues/14)|[Marco Antônio Costa](https://github.com/markinlimac)|
|[Diagrama de sequência](https://github.com/UnBArqDsw/2020.1_G6_Pomo/issues/12)|[Thallys Braz](https://github.com/thallysbraz)|
|[Diagrama de classes](https://github.com/UnBArqDsw/2020.1_G6_Pomo/issues/12)|Todo o grupo|



Outro assunto discutido foi a criação dos repositórios de backend e frontend e a configuração de ambiente para estes repositórios. Onde ficou definido que:


|Tarefa|Membro(s)|
|:--:|:--:|
|[Criação do repositório de backend](https://github.com/UnBArqDsw/2020.1_G6_Pomo_Backend)|[João Gabriel Antunes](https://github.com/flyerjohn)|
|[Criação do repositório de frontend](https://github.com/UnBArqDsw/2020.1_G6_Pomo_Frontend)|[Arthur Rodrigues](https://github.com/arthurarp) |
|[Configuração do ambiente de backend](https://github.com/UnBArqDsw/2020.1_G6_Pomo/issues/5)|[Arthur Rodrigues](https://github.com/arthurarp)<br>[João Gabriel Antunes](https://github.com/flyerjohn)<br>[Marco Antônio Costa](https://github.com/markinlimac)<br>[Thallys Braz](https://github.com/thallysbraz)|
|[Configuração do ambiente de frontend](https://github.com/UnBArqDsw/2020.1_G6_Pomo/issues/4)|[Andre-Eduardo](https://github.com/Andre-Eduardo)|


Outro assunto importante foi a questão das dívidas técnicas da sprint passada, foi decidido pelo grupo que algumas serão pagas:


|Tarefa|Membro(s)|
|:--:|:--:|
|[Notação BPMN da metodologia](https://github.com/UnBArqDsw/2020.1_G6_Pomo/issues/16)|[Arthur Rodrigues](https://github.com/arthurarp)|
|[Prototipação](https://github.com/UnBArqDsw/2020.1_G6_Pomo/issues/17)|Todos do grupo |


Por fim foi discutido se começaríamos ou não a produzir o código da aplicação, e ficou decidido que não. E para começarmos a nos familiarizar com as tecnologias o membro Thallys ficou responsável por:

|Tarefa|Membro(s)|
|:--:|:--:|
|[Dojô de Nodejs](https://github.com/UnBArqDsw/2020.1_G6_Pomo/issues/3)|[Thallys Braz](https://github.com/thallysbraz)|